臺灣臺中地方法院民事判決　94年度家訴字第181號
原　　　告　　丙○○
被　　　告　　甲○○之女即乙○.
兼法定代理人　甲○○
上列當事人間否認子女事件，本院於民國九十四年十月七日言詞
辯論終結，判決如下：
    主      文
確認被告甲○○之女即乙○○非被告甲○○自原告受胎之婚生女
。
訴訟費用由被告負擔。
    事實及理由
一、原告主張：原告與被告甲○○於民國七十四年十一月二十四
    日結婚，嗣於九十年三月十二日離婚。原告於九十四年四月
    二十二日經被告甲○○告知，並調閱戶籍謄本後，始得知被
    告甲○○於九十年八月二十八日產下一女即被告甲○○之女
    （即乙○○）。惟原告與被告甲○○離婚之前即已分居，被
    告乙○○實係被告甲○○離家期間自訴外人賴俊榮所受胎，
    因被告甲○○之受胎期間，係在與原告之婚姻關係存續中，
    故被告乙○○依法被推定為原告與被告甲○○所生之婚生女
    ，然如前所述，實際上被告乙○○並非被告甲○○自原告所
    受胎，爰提起本訴等語。並聲明：如主文所示。
二、被告甲○○則以：對原告之主張並無意見等語置辯。
三、本件原告主張之事實，業據原告提出戶籍謄本與法務部調查
    局鑑定通知書等件為證，又被告乙○○確非被告甲○○自原
    告受胎所生乙節，徵諸卷附之法務部調查局鑑定通知書，其
    鑑定結果認「依據遺傳法則，乙○○之DNA STR式D5S818 、
    D13S317、D21S11、D18S51、D19S433等五項型別與丙○○相
    對應型別均矛盾，因此認為丙○○不可能為乙○○之生父」
    等情，並參酌現代生物科學發達，醫學技術進步，以ＤＮＡ
    檢驗方法鑑定子女之血統來源之精確度已達百分之九十九點
    八以上；更何況被告甲○○亦坦承受胎期間即已與原告分居
    ，綜上，此段期間內原告未與被告甲○○有同居之事實，客
    觀上，被告乙○○顯然不可能為被告甲○○自原告受胎。是
    衡之以上事證，原告主張被告乙○○非被告甲○○自其受胎
    所生，應堪採信。
四、按從子女出生日回溯第一百八十一日起至第三百零二日止，
    為受胎期間；妻之受胎，係在婚姻關係存續中者，推定其所
    生子女為婚生子女。前項推定，如夫妻之一方能證明妻非自
    夫受胎者，得提起否認之訴。但應於知悉子女出生之日起，
    一年內為之，民法第一千零六十二條第一項、第一千零六十
    三條定有明文。上開民法之規定，即屬婚生推定之規定，欲
    否認婚生推定者，僅得由夫妻之一方依民法第一千零六十三
    條第二項之規定提起否認子女之訴，在夫妻之一方提起否認
    子女之訴得有勝訴之確定判決前，無論何人皆不得為反於婚
    生推定之主張，最高法院七十五年度臺上字第二０七一號著
    有判例。經查，被告乙○○之受胎期間，既在原告與被告甲○○婚姻關係存續中，則依法自應推定乙○○為原告與被告
    甲○○之婚生子女，然被告乙○○確非被告甲○○自原告受
    胎所生等情，已如前述，則原告於九十四年四月二十二日知
    悉，並於知悉該子女出生之日起一年內即九十四年七月六日
    ，提起本訴，有起訴狀在卷可憑，核未逾一年之法定期間，
    職是，原告提起本件否認子女之訴，依前揭法律規定，為有
    理由，應予准許。
五、訴訟費用負擔之依據：民事訴訟法第七十八條、第八十五條
    第一項前段。
中　　華　　民　　國　　94　　年　　10　　月　　21　　日
                  家事法庭    法　官　林洲富
正本係照原本作成。
如對本判決上訴，須於判決送達後二十日之不變期間內，向本院
提出上訴狀。
中　　華　　民　　國　　94　　年　　10　　月　　21　　日
                              書記官
